【裁判字號】    88,訴,1116
【裁判日期】    890316
【裁判案由】    侵權行為損害賠償
【裁判全文】
臺灣彰化地方法院民事判決  八十八年度訴字第一一一六號
    原      告  甲○○
    訴訟代理人  陳青來律師
    被      告  乙○○
右當事人間請求侵權行為損害賠償事件，本院判決如左：
    主    文
被告應給付原告新臺幣陸拾萬貳仟伍佰伍拾元及自民國八十八年十二月十六日起至清
償日止，按年息百分之五計算之利息。
原告其餘之訴駁回。
訴訟費用由被告負擔十分之四，餘由原告負擔。
本判決原告勝訴部分，於原告以新臺幣貳拾萬元供擔保後，得假執行。
原告其餘假執行之聲請駁回。
    事    實
甲、原告方面：
一、聲明：求為判決被告應給付原告新台幣（下同）一百六十六萬五千元及自起訴狀
    繕本送達翌日起至清償日止，按年息百分之五計算之利息。訴訟費用由被告負擔
    。並願供擔保，請宣告假執行。
二、陳述：
（一）原告於民國八十四年間，向被告之父蕭清山承租坐落彰化縣社頭鄉○○○段三
      八六號（重測後為同鄉○○段八七三號）土地種植福木，蕭清山過世後，由被
      告與其弟蕭家裕等人共同繼承該土地，因租賃關係存在，被告無法請求原告返
      還土地，竟心生不滿，於八十七年八月十九日夜晚至二十日凌晨之期間及同年
      月二十九日夜晚至三十日凌晨之期間，持刀砍除原告種植之福木共四千株，被
      告之毀損犯行，業經台灣高等法院台中分院八十八年度上易字第二三七九號判
      處有期徒刑三月確定，有照片及判決書可稽。
（二）被告將原告種植於前開土地上福木全部砍除，經原告雇請訴外人陳幸助實地點
      數結果共遭砍除福木四千株，其中生長較矮小者不計，高度超過五台尺者有三
      千七百株，而福木屬圓椎型整型樹，依彰化縣八十八年度辦理徵收土地農林作
      物查估基準規定，圓錐型整型樹高度一‧五公尺未滿二公尺者，每株補償四百
      五十元計算，三千七百株共值一百六十六萬五千元。被告之毀損行為致原告受
      有如上損害，為此依侵權行為之法律關係，請求判決如聲明。
三、證據：提出照片及本院八十八年度易字第五０八號、台灣高等法院八十八年度上
    易字第二三七九號刑事判決影本、彰化縣八十八年度辦理徵收土地查估基準目錄
    影本，並聲請向彰化縣警察局田中分局調閱原告八十七年九八月三十一日報案紀
    錄或傳訊受理報案之警員陳志成。
乙、被告方面：
一、聲明：求為判決駁回原告之訴，訴訟費用由原告負擔。
二、陳述：原告請求太高，被告不同意，且被告迄未叫人砍除原告所有福木等語。
    理    由
一、本件原告主張被告於前開時間毀損其所有種植在坐落彰化縣社頭鄉○○○段三八
    六號（重測後為同鄉○○段八七三號）土地之福木，被告之毀損犯行，並經台灣
    高等法院台中分院八十八年度上易字第二三七九號判處有期徒刑三月確定。福木
    屬圓椎型整型樹，而彰化縣八十八年度辦理徵收土地農林作物查估基準規定，圓
    錐型整型樹高度一‧五公尺未滿二公尺者，每株補償四百五十元等情，業據提出
    照片及判決書、彰化縣八十八年度辦理徵收土地查估基準目錄影本為證。被告空
    言否認，不足採取，固堪信被告確有毀損原告種植在上述土地上之福木。惟該判
    決僅認定被告毀損原告種植在上述土地上之福木一千三百三十九株，原告主張被
    告毀損之福木達四千株，經本院依原告聲請向彰化縣警察局田中分局函調原告八
    十七年八月三十一日報案筆錄及所附照片，亦無從認定被告毀損數目，原告另未
    提出其他證據佐憑，其主張被告毀損之福木超過一千三百三十九株部分，自難認
    為真實。
二、按因故意或過失，不法侵害他人之權利者，負損害賠償責任，民法第一百八十四
    條第一項前段定有明文。本件被告毀損原告種植在上述土地上之福木一千三百三
    十九株，已如前述，而福木屬圓椎型整樹，依彰化縣八十八年度辦理徵收土地農
    林作物補償遷移費查估基準規定，圓錐型整型樹高度一‧五公尺未滿二公尺者，
    每株補償四百五十元計算，一千三百三十九株共值六十萬二千五百五十元。即原
    告因被告之毀損行為受有六十萬二千五百五十元之損害，則原告本於侵權行為之
    法律關係，請求被告給付六十萬二千五百五十元及自起訴狀繕本送達翌日即八十
    八年十二月十六日起至清償日止，按年息百之五計算之法定遲延利息，洵屬正當
    ，應予准許，至於超過部分，原告未舉證以實其說，自屬無據，應予駁回。
三、原告陳明願供擔保聲請宣告假執行，就其勝訴部分，核無不合，爰酌定相當擔保
    金額予以宣告。至於敗訴部分，其假執行之聲請已失所附麗，應併予駁回。
四、據上論結，本件原告之訴為一部有理由，一部無理由，依民事訴訟法第七十九條
    但書、第三百九十條第二項，判決如主文。
中      華      民      國    八十九    年      三      月      十六    日
                                        臺灣彰化地方法院民事第一庭
~B法      官  鍾堯航
右為正本係照原本作成
如對本判決上訴須於判決送達後二十日內向本院提出上訴狀
~B法院書記官  梁永蒼
中      華      民      國    八十九    年      三      月      十七      日


司法院資訊處製作；財團法人民間司法改革基金會備份。
